【裁判字號】    92,上易,762
【裁判日期】    920313
【裁判案由】    竊盜
【裁判全文】
臺灣高等法院臺中分院刑事判決                    九十二年度上易字第七六二號
    上  訴  人
    即  被  告  乙○○
右上訴人因竊盜案件，不服臺灣苗栗地方法院九十二年度易字第五五號，中華民國
九十二年三月十三日第一審判決（起訴案號：臺灣苗栗地方法院檢察署九十一年度偵
字第三０六七號），提起上訴，本院判決如左：
    主      文
上訴駁回。
    事      實
一、乙○○與姚培基（另案經臺灣高等法院臺中分院判決有期徒刑四月確定並已執行
    完畢）基於共同犯意之聯絡，意圖為自己不法之所有，於八十七年八月二十三日
    下午一時許，雙方議定由姚培基以每噸大石新臺幣（下同）六十元之代價支付與
    乙○○，並先支付乙○○五千元作為定金，以此排除乙○○及其受僱人楊秀美之
    干涉，而於八十七年八月二十四日上午八時許，由姚培基駕駛挖土機，在苗栗縣
    卓蘭鎮大安溪圓墩堤防內大安溪行水區內未登錄國有地（面積○．一二六一公頃
    ，詳如附圖所示），盜採該處塊石，並由姚培基所僱用之黃振聲（另案經臺灣高
    等法院臺中分院判決有期徒刑三月緩刑三年確定）駕駛曳引車，在該處裝運上開
    塊石，欲載至彰濱工業區出售。嗣於同日十七時三十分許，姚培基已盜得約五十
    立方公尺之塊石後，為警於上開地點當場查獲，並自黃振聲所駕駛之曳引車上起
    出已裝載之大石約十立方公尺。
二、案經苗栗縣警察局大湖分局報請臺灣苗栗地方法院檢察署檢察官偵查起訴。
    理      由
一、引用原審判決書記載之證據（如附件）。
二、上訴人即被告乙○○上訴意旨略以：證人姚培基支付新臺幣五千元向被告購買之
    石頭，係被告向石豐實業有限公司承購之物料。被告與姚培基係另一買賣行為，
    無須排除任何人之干涉及行為分擔。被告有土地所有權人與續約同意書之有力證
    據。被告曾違反森林法，經諭知緩刑，已於八十七年七月一日執行畢，無於緩刑
    期又犯之情形云云，並提出出賣人石豐實業有限公司、買受人尚豐砂石場之統一
    發票苗栗縣卓蘭段四九之七六、四九之二四地號土地所有權狀、土地租約讓渡同
    意書。惟查，本件確係被告指示證人姚培基至如附圖ＡＢＣＤ連線間，竊取塊石
    乙情，已據原審判決敘明其認定之依據及認定之理由。被告是否有向石豐實業有
限公司承購物料，並不影響被告與姚培基共同竊取塊石之事實，是上開統一發票
    、讓渡同意書、土地所有權狀等件，不能據以為被告未指示姚培基至堤坊外竊塊
    石之有利證據。證人即尚豐砂石廠之售料員蔡詠峰證稱：伊守在砂石場出入口，
    砂石車載運砂石出去會給伊一張單子，記載車牌號碼、砂石量，伊再將單子交給
    老闆計費。姚培基進入尚豐砂石場載出之砂石，均係自合法採區採取。被告如自
    其他地方採砂石，伊沒辦法知道等語，亦不能據被告有利之證據。
三、公訴人另以被告同時涉犯修正前水利法第九十二條之一中段之罪，但該法條已於
    九十二年二月六日修正廢止，無從再論以該法條之罪，併此明。
四、被告所為，核犯刑法第三百二十條第一項之竊盜罪。其與姚培基間，有犯意聯絡
    ，行為分擔，均為共同正犯。原審適用刑法第二十八條、第三百二十條第一項、
    罰金罰鍰提高標準條例第一條前段，斟酌被告犯罪之動機、目的、手段、所生之
    危害及犯罪後未能坦承犯行態度不佳等一切情狀，量處被告有期徒刑八月；並以
    被告另被訴涉犯修正前水利法第九十二條之一中段之罪，但該法條已於九十二年
    二月六日修正廢止，無從再論以該法條之罪。認事用法並無不當，量刑亦屬妥適
    。上訴人上訴意旨否認犯罪，指摘原審判決不當，其上訴為無理由，應予駁回。
五、又原審判決於判決理由敘明被告因違反森林法案件，經法院判處有期徒刑十月，
    緩刑四年，於八十三年七月一日確定，竟於緩刑期內再犯本案。本案犯罪係於八
    十七年八月間，係於上開罪刑緩刑期滿後所犯，原審判決認於緩刑期內再犯本案
    ，但不影響於判決之結果，併此敘明。
據上論斷，應依刑事訴訟法第三百七十三條、第三百六十八條，判決如主文。
本案經檢察官甲○○到庭執行職務。
中      華      民      國      九十二     年     六      月     五     日
                                臺灣高等法院臺中分院刑事第九庭
                                      審判長法  官  陳  筱  珮
                                            法  官  康  應  龍
                                            法  官  趙  春  碧
右正本證明與原本無異。
不得上訴。
                                            書記官  陳  文  琴
中      華      民      國      九十二     年     六      月     六     日
                  Ｒ
臺灣苗栗地方法院刑事判決                            九十二年度易字第五五號
    公  訴  人  臺灣苗栗地方法院檢察署檢察官
    被      告  乙○○  男  四十七歲（民國○○○年○月○日生）
                        住臺中縣東勢鎮○○路一八二號
                        身分證統一編號：Ｚ000000000號
右列被告因竊盜案件，經檢察官提起公訴（九十一年度偵字第三○六七號），本院判
決如左：
    主  文
乙○○共同竊盜，處有期徒刑捌月。
    事  實
一、乙○○曾因違反森林法案件，經法院判處有期徒刑十月，緩刑四年，於民國（下
    同）八十三年七月一日確定在案，仍不知悔改，竟與姚培基（另案經臺灣高等法
    院臺中分院判決有期徒刑四月確定並已執行完畢）基於共同犯意之聯絡，意圖為
    自己不法之所有，在行水區內盜採砂石，於八十七年八月二十三日下午一時許，
    雙方議定由姚培基以每噸大石新臺幣（下同）六十元之代價支付與乙○○，並先
    支付乙○○五千元作為定金，以此排除乙○○及其受僱人楊秀美之干涉，而於八
    十七年八月二十四日上午八時許，由姚培基駕駛挖土機，在苗栗縣卓蘭鎮大安溪
    圓墩堤防內大安溪行水區內未登錄國有地（面積○．一二六一公頃，詳如附圖所
    示），盜採該處塊石，並由姚培基所僱用之黃振聲（另案經臺灣高等法院臺中分
    院判決有期徒刑三月緩刑三年確定）駕駛曳引車，在該處裝運上開塊石，欲載至
    彰濱工業區出售，因而損害苗栗縣政府之採取砂石之權益。嗣於同日十七時三十
    分許，姚培基已盜得約五十立方公尺之塊石後，為警於上開地點當場查獲，並自
    黃振聲所駕駛之曳引車上起出已裝載之大石約十立方公尺。
二、案經苗栗縣警察局大湖分局報請臺灣苗栗地方法院檢察署檢察官偵查起訴。
    理  由
一、訊據被告乙○○固坦承販賣存料區之塊石與姚培基，惟矢口否認有何竊盜犯行，
    並辯稱：伊係將堤防內之塊石賣與姚培基，並未將堤防外屬於行水區之塊石出售
    與姚培基，且未帶姚培基到現場挖取石頭云云。
二、經查：
   （一）姚培基以每噸大石六十元之代價支付與被告乙○○，並先支付被告五千元
         作為定金，以此排除被告及其受僱人楊秀美之干涉，姚培基則於右開時、
         地在前開地點採取塊石，並由黃振聲駕駛曳引車，至現場載運所採之塊石
         ，準備載往彰濱工業區販售，業據同案被告姚培基於警訊及偵審中、黃振
   聲於警訊及偵查時供述明確，且同案被告姚培基、黃振聲因而經臺灣高等
         法院臺中分院分別判處有期徒刑四月、三月確定，有臺灣高等法院臺中分
         院八十八年上易字第一九○九號判決書、刑案資料查詢紀錄表附卷可憑。
   （二）姚培基盜採塊石之地點，位於大安溪圓墩隄防外，緊臨大安溪河床處，且
         該處之堤防甚高，並為水泥製，業經本院八十八年度易字第二九號承辦法
         官到場勘驗屬實，並攝有相片三幀及製有勘驗筆錄，亦據檢察官調取臺灣
         高等法院臺中分院八十八年上易字第一九○九號刑事全卷查核無訛。
   （三）證人楊秀美雖附和被告乙○○之說，而於本院八十八年度易字第二九號案
      及臺灣高等法院臺中分院審理時，均證稱有叫姚培基將地整平，石頭拿去旁邊
      云云，惟經本院法官審詰之，則含糊以對，答稱：「一天約五、六千元吧！」
      等語，苟楊秀美係僅要同案被告姚培基整地，依理應由楊秀美付工資與姚培基
      方合事理，自不可能由姚培基反付錢與被告乙○○之理。
   （四）再被告乙○○於八十八年一月二十一日本院審理時，雖提示楊秀美、湯福
      太郎之「讓渡書」一紙，惟並無所有權狀或採取證明可供出示；故以被告身為
      尚豐砂石場之負責人，以採取砂石為業一節觀之，被告對合法採取砂石須有許
      可證明一節應無不知之理。
    （五）此外，復經查獲時參與會勘之證人即苗栗縣政府水利課人員謝國平、劉家
      智分別證述綦詳，且有查獲時之會勘紀錄、查獲時現場相片十二幀在卷（八十
      七年度偵字第三九○四號）可證。是被告上開所辯，顯係事後飾卸之詞，不足
      採信。其犯罪事證明確，被告犯行洵堪認定。
三、核被告乙○○所為，係犯刑法第三百二十條第一項之竊盜罪。公訴人認被告同時
    犯水利法第九十二條之一中段之罪，惟該條文已於九十二年二月六日修正廢除，
    依刑法第二條第一項前段規定，應適用裁判時之法律，故不再論被告犯該罪。被
    告與姚培基間有犯意聯絡，行為分擔，均為共同正犯。爰審酌被告曾因違反森林
    法案件，經法院判處有期徒刑十月，緩刑四年，於八十三年七月一日確定，竟於
    緩刑期間再犯本案、犯罪之動機、目的、手段、所生之危害及犯罪後未能坦承犯
    行態度不佳等一切情狀，量處如主文所示之刑。
據上論斷，應依刑事訴訟法第二百九十九條第一項前段、刑法第二十八條、第三百二
十條第一項、罰金罰鍰提高標準條例第一條前段，判決如主文。
本案經檢察官張文傑到庭執行職務
中    華    民    國    九十二      年    三        月    十三      日
                                     臺灣苗栗地方法院刑事第一庭
                                           法  官  林  誌  誠
右正本證明與原本無異。
如不服本判決，應於送達後十日內向本院提出上訴狀(須附繕本)，上訴於臺灣高等
法院臺中分院。
                                           書記官  李  達  成
中    華    民    國    九十二      年    三        月    十三      日
附錄論罪科刑法條
刑法第三百二十條第一項
  意圖為自己或第三人不法之所有，而竊取他人之動產者，為竊盜罪，處五年以下有
  期徒刑、拘役或五百元以下罰金。


司法院資訊處製作；財團法人民間司法改革基金會備份。
